Inventaris van het archief van de uitvinder F.B.A. Prinsen, 1919-1976
Nationaal Archief, Den Haag
Prinsen, F.B.A. [levensjaren 1885-1983]
Prinsen
1919-1976
35265
15.60 meter; 214 inventarisnummers.
Normale geschreven, getypte en gedrukte documenten, geen bijzondere handschriften.
Nationaal Archief, Den Haag
Prinsen, F.B.A. (1919-1976)
Het archief van ingenieur en uitvinder F.B.A. Prinsen (1919-1976) bestaat grotendeels uit patentaanvragen, octrooien, aantekeningen en beschrijvingen betreffende zijn uitvindingen op het gebied van film en televisie (onder meer 3-d systemen en geluidsinstallaties) en foto- en filmcamera's (stereoprojectie, belichting, auto-focus). Daarnaast bevat het archief persoonlijke dagboeken, kantooragenda's en foto's.
Archiefvorming
Geschiedenis van het archiefbeheer
In september 1983 werd het archief van de uitvinder F.B.A. Prinsen aan het Rijksarchief in Zuid-Holland geschonken. Dit bevat archivalia over de periode van 1919-1976. In april 1989 volgde de schenking van een supplement op dit archief, waarop deze plaatsingslijst betrekking heeft. Deze omvat de tijdsspannne van 1879-1983. Dit als gevolg van het feit dat zich onder de persoonlijke stukken ook stukken betreffende de moeder van F.B.A. Prinsen bevinden.
Het archief is door schenking verworven.
Inhoud en structuur van het archief
3.20
Ordening van het archief
Naast een betrekkelijk klein aantal stukken van persoonlijke aard bestaat het grootste deel van het supplement op het archief van de uitvinder F.B.A. Prinsen uit stukken met betrekking tot verschillende uitvindingen, waarvan voor een belangrijk deel op het terrein van de film. Als aanvulling op de verschillende uitvindingen is ook veel documentatiemateriaal aanwezig. De gebruikelijke scheiding hiertussen is niet aangebracht, daar dit materieel op bezwaren stuitte, aangezien Prinsen deze stukken zelf vaak aan elkaar heeft gehecht. Als zodanig kan zelfs van een zekere oude orde worden gesproken.
Aanwijzingen voor de gebruiker
Openbaarheidsbeperkingen
Volledig openbaar.
Materiële beperkingen
Aanvraaginstructie
Openbare archiefstukken kunnen online worden aangevraagd en gereserveerd. U kunt dit ook via de terminals in de studiezaal van het Nationaal Archief doen. Om te kunnen reserveren dient u de volgende stappen te volgen:
U maakt een profiel aan op www.gahetna.nl, en logt vervolgens in
Via de archiefinventaris (alleen de beschrijvingen met rode nummers) selecteert u het gewenste archiefstuk door op de knop 'Reserveren' te klikken
In het volgende scherm geeft u aan op welke dag u het archiefstuk wilt inzien
Indien u zich bevindt in de studiezaal en een tafelnummer heeft ontvangen kunt u dit nummer vermelden. Als u geen tafelnummer heeft kunt u tafelnummer 777 laten staan
Vervolgens bevestigt u uw reservering door deze te versturen.
Verwant materiaal
Beschikbaarheid van kopieën
Beschrijving van de series en archiefbestanddelen
- Archief van F.B.A. Prinsen, 1919-1976
  - correspondentie, aantekeningen, foto's van uitvindingen op het gebied van de fotografie, 1920-1923; 1; 1 pak
  - correspondentie, aantekeningen van uitvindingen op het gebied van de fotografie, 1924-1926; 2; 1 pak
  - krantenknipsels, foto's, brochures, aantekeningen op het gebied van de fotografie, 1927-1928; 3; 1 pak
  - correspondentie, aantekeningen betreffende de Loetafoon (sprekende film), 1928; 4; 1 pak
  - foto's, brochures, aantekeningen betreffende de Loetafoon, 1929; 5; 1 pak
  - stukken betreffende de Loetafoon, 1930; 6; 1 pak
  - tekeningen, aantekeningen betreffende de Loetafoon, 1930; 7; 1 pak
  - tekeningen, aantekeningen betreffende de Loetafoon, 1930-1931; 8; 1 pak
  - beschrijving en aantekeningen betreffende de loetafoon en opname-apparatuur voor grammafoonplaten, 1930-1931; 9; 1 pak
  - krantenknipsels, foto's, aantekeningen betreffende een filminstallatie, 1931-1935; 10; 1 pak
  - stukken betreffende apparatuur voor de opname van filmgeluid, 1931; 11; 1 pak
  - stukken betreffende de geluids filmcamara, 1932; 12; 1 pak
  - aantekeningen op het gebied van de film, 1932; 13; 1 pak
  - aantekeningen op het gebied van de geluidsfilm, 1933; 14; 1 pak
  - stukken betreffende de geluidsfilm, 1933; 15; 1 pak
  - stukken betreffende de geluidsfilm, 1934; 16; 1 pak
  - aantekeningen betreffende automatisch diafragma, 1934; 17; 1 pak
  - aantekeningen betreffende de omkeerfilm en andere uitvindingen op het gebied van de film en fotografie, 1935; 18; 1 pak
  - aantekeningen betreffende opname apparatuur voor film, 1936; 19; 1 pak
  - aantekeningen betreffende automatisch diafragma, 1937; 20; 1 pak
  - correspondentie betreffende octrooiaanvragen van uitvindingen op het gebied van de fotografie, 1933-1937; 21; 1 pak
  - aantekeningen betreffende fotografische meters, 1938-1940; 22; 1 pak
  - patentaanvragen betreffende uitvindingen op het gebied van de fotografie, 1930-1940; 23; 1 pak
  - stukken betreffende fotografische meetapparatuur, 1941-1944; 24; 1 pak
  - stukken betreffende uitvindingen op het gebied van de fotografie, 1945; 25; 1 pak
  - stukken betreffende uitvindingen op het gebied van de fotografie, 1946; 26; 1 pak
  - aantekeningen betreffende stereoscopische cinematografie, 1946; 27; 1 pak
  - aantekeningen betreffende automatisch diafragma, 1948; 28; 1 pak
  - afschriften van de octrooiraad, 1948-1949; 29; 1 pak
  - stukkende betreffende uitvindingen op het gebied van de fotografie, 1949; 30; 1 pak
  - aantekeningen, foto's betreffende LP Flashbox, 1949; 31; 1 pak
  - brochures, correspondentie, krantenknipsels op het gebied van de fotografie, 1950; 32; 1 pak
  - aantekeningen betreffende dichtheidsmeter en stereoscopie, 1950; 33; 1 pak
  - aantekeningen, correspondentie betreffende stereoscopie, 1951; 34; 1 pak
  - aantekeningen, krantenknipsels betreffende kleurtemperatuurmeter, 1951; 35; 1 pak
  - aantekeningen, correspondentie, krantenknipsels betreffende stereoscopie, 1952; 36; 1 pak
  - aantekeningen, correspondentie, krantenknipsels betreffende stereoscopie, 1952; 37; 1 pak
  - stukken betreffende kleurenfotografie, 1952; 38; 1 pak
  - stukken betreffende stereoscopische projectie, 1953; 39; 1 pak
  - stukken betreffende 3-D film, 1953; 40; 1 pak
  - stukken betreffende 3-D film, 1953; 41; 1 pak
  - stukken betreffende 3-D film, 1953; 42; 1 pak
  - stukken betreffende panorama 3-D camera en polarisatie, 1954; 43; 1 pak
  - stukken betreffende projectiedoek, 1954; 44; 1 pak
  - stukken betreffende uitvindingen op het gebied van de fotografie, 1955; 45; 1 pak
  - stukken betreffende projectiescherm, 1955-1960; 46; 1 pak
  - stukken betreffende panorama 3-D filmprojectie, 1956; 47; 1 pak
  - stukken betreffende kleurtemperatuurmeter, 1958; 48; 1 pak
  - stukken betreffende uitvindingen op het gebied van de fotografie, 1959; 49; 1 pak
  - stukken betreffende een kleinbeeldcamera, 1959; 50; 1 pak
  - aantekeningen,correspondentie betreffende kleinbeeldcamera, 1959-1960; 51; 1 pak
  - aantekeningen betreffende automatisch diafragma, 1960; 52; 1 pak
  - aantekeningen betreffende automatisch diafragma, 1960; 53; 1 pak
  - aantekeningen, krantenknipsels betreffende belichtingsmeters, 1961; 54; 1 pak
  - stukken betreffende stereoprojectie, 1962-1964; 55; 1 pak
  - stukken betreffende uitvindingen op het gebeid van de fotografie, 1965; 56; 1 pak
  - aantekeningen, correspondentie betreffende negatief-positief film en polaroid camera, 1966; 57; 1 pak
  - aantekeningen, correspondentie betreffende stereoscopische televisie, 1967; 58; 1 pak
  - stukken betreffende uitvindingen op het gebied van de fotografie en televisie, 1968-1973; 59; 1 pak
  - stukken betreffende televisie, 1974; 60; 1 pak
  - dossier Scholie-Collee, 1931; 61; 1 band
  - stukken betreffende patenten betreffende automatisch diafragma, 1931-1962; 62; 1 pak
  - stukken betreffende autofocus, 1950-1971; 63; 1 pak
  - stukken betreffende patenten op het gebied van de fotografie, ( z.j.); 64; 1 pak
  - aantekeningen betreffende uitvindingen op het gebied van de fotografie, (z.j.); 65; 1 pak
  - aantekeningen betreffende uitvindingen op het gebied van de fotografie, (z.j.); 66; 1 pak
  - aantekeningen, foto's, brochures betreffende uitvindingen op het gebied van de fotografie., 67; 1 doos
  - Stukken betreffende een toekomstige bedrijfsvorm voor de exploitatie van het behendigheidsspel "Roulex", 1958; 68; 1 pak
  - Stukken betreffende de bedrijfsvorm en experimentele opstelling van de "Roulex", 1950-1958; 69; 1 pak
  - Stukken betreffende de aanvraag voor een vergunning tot het spelen van het behendigheidsspel "Roulex", 1964; 70; 1 pak
  - Plan over "de Vervangspelen" - de spellen die roulette vervangen - van ir. F.A. Weber, 1965; 71; 1 pak
  - Stukken betreffende de materiële vormgeving van "Roulex", 1965; 72; 1 pak
  - Ingekomen brieven van de advocaat Plantinga inhoudende resultaten van een TNO-ond erzoek naar "Roulex", 1966; 73; 1 pak
  - Stukken betreffende de exploitatie van "Roulex" binnen de normen van de wet, 1967; 74; 1 pak
  - Minuten van uitgegane brieven aan de Officier van Justitie te Utrecht betreffende het behendigheidsspel "Roulex", 1967; 75; 1 pak
  - Correspondentie met verschillende uitgeverijen over o.m. een autobiografie van Prinsen, 1965-1973; 76; 1 pak
  - Stukken betreffende "Roulex"; kranteknipsels van acties van het O.M. tegen roulette, 1968; 77; 1 pak
  - Correspondentie betreffende het gezelschapsspel "Lumex", 1969; 78; 1 pak
  - Correspondentie betreffende roulettespellen en de uitvindingen "Lumex" en "Roulex", 1970; 79; 1 pak
  - Kranteknipsels betreffende "Roulecto", 1971; 80; 1 pak
  - Dossier betreffende het vonnis in de zaak "Roulex", 1972; 81; 1 pak
  - Dossier betreffende het vonnis in de zaak "Roulex", 1973; 82; 1 pak
  - Ingekomen stukken betreffende het vonnis in de zaak "Roulex", 1974; met retroactum, 1966; 83; 1 pak
  - Kranteknipsels over de toepassing van het "behendigheidsspel" "Excentra", een uitvinding van F. Prinsen, 1974; 84; 1 pak
  - Rapport van T.N.O. betreffende de "Roulex", 1975; 85; 1 pak
  - Prospectus van het casino te Zandvoort; met kranteknipsels, 1976; 86; 1 pak
  - Stukken betreffende patenten op "Roulex", 1953, 1954; 87; 1 pak
  - Stukken betreffende patenten op "Roulex", 1965-1970; 88; 1 pak
  - Aantekeningen over proefopstellingen met een model van een helicopter, 1955; 89; 1 pak
  - Stukken betreffende een "Gyro-Glider" en een "Gyro-Copter", 1956; 90; 1 pak
  - Dossier inhoudende verslagen van proefnemingen met gloeilampdetectoren, 1917; 91; 1 pak
  - Dossier Küchenmeister, Internationale Maatschappij voor Accoustiek, 1927-1965; 92; 1 pak
  - Stukken betreffende patenten op o.m. foto- en filmgebied, 1919-1961; 93; 1 pak
  - Ingekomen stukken van de "International Chamber of Commerce" te Parijs, 1961, 1962; 94; 1 pak
  - Doorslagen van uitgegane brieven van het "Nederlands Instituut voor Efficiency", 1953, 1954; 95; 1 pak
  - Stukken betreffende het "Tijdschrift voor Efficiency", 1963; 96; 1 pak
  - Stukken betreffende het "Tijdschrift voor Efficiency", 97; 1 pak
  - Stukken betreffende het "Tijdschrift voor Efficiency", 1965; 97A; 1 pak
  - Stukken betreffende een gloeidraad voor een lamp, een uitvinding van Prinsen, 1916-1918; 98; 1 pak
  - Stukken betreffende experimenten met het element van Grove, 1912-1919; 99; 1 pak
  - Stukken betreffende een snelheidsmeter voor lucht- en waterschepen; met aantekeningen over de kinematograaf, 1919; 100; 1 pak
  - Stukken betreffende lampzenders, 1918-1930; 101; 1 pak
  - Dossier Van Zwol, Schoenenfabriek te Waalwijk, over toepassing van cellulose, 1921-1923; 102; 1 pak
  - Stukken betreffende Agfa/Kodak-camera's, 1961; 103; 1 pak
  - Kranteknipsels betreffende diverse fysische onderwerpen, 1931; 104; 1 pak
  - Stukken betreffende het "Verbond van Wetenschappelijke Onderzoekers", 1968; 105; 1 pak
  - Doorslagen van uitgegane brieven betreffende autersrecht, 1962, 1963; 106; 1 pak
  - Prospecti van lasertoepassingen; kranteknipsels van diverse onderwerpen, 1972; 107; 1 pak
  - Uittreksel uit de dagboekaantekeningen van Prinsen die betrekking hebben op de activiteiten van ir. Weber, 1965; met stukken betreffende "Roulex", 1976; 108; 1 pak
  - Correspondentie betreffende een verzameling van radiobuizen voor het Postmuseum, 1962-1966; 109; 1 pak
  - Correspondentie betreffende electronenbuizen (in opdracht van het Postmuseum?), 1962-1967; 110; 1 pak
  - Ingekomen stukken van het "Rastinsches Lehrinstitut für Fernunterricht" te München-Passau, inhoudende gecorrigeerde lesopdrachten, 1956-1958; 111; 1 pak
  - Stukken betreffende fotografie en electronica, 1967; 112; 1 pak
  - Ingekomen en minuten van uitgaande stukken betreffende het laboratorium Prinsen, 1954; 113; 1 pak
  - Stukken betreffende stereoscopie, 1975, 1976; 114; 1 pak
  - Reisverslag van een wintervakantie, 1935; 115; 1 pak
  - Getuigschriften van diverse werkgevers n.a.v. het beeindigen van de dienstbetrekking, 1915-1931; 116; 1 pak
  - Autobiografie lopend tot 1936. Concept., 117-117A; 2 pakken
    - deel 1, 117
    - deel 2, 117A
  - Dagboek; met ingekomen stukken voor Lab. Prinsen, 1954; 118; 1 pak
  - Dagboek, 1956; met authentiek afschrift van het vonnis van het Bijzondere Gerechtshof te Arnhem in zake de natuurlijke persoon Prinsen, 1946; 119; 1 pak
  - Ingekomen brieven van diverse verenigingen, 1957; 120; 1 pak
  - Dagboek; met bijlagen, 1962; 121; 1 pak
  - Dagboek; met bijlagen aangaande sluitermechanismen, 1963; 122; 1 pak
  - Dagboek, 1970; 123; 1 pak
  - Correspondentie met diverse vrienden, relaties en bedrijven, 1966-1971; 124; 1 pak
  - Dagboek, 1971; 125; 1 pak
  - Aantekeningen bij aanvraagbriefjes van de bibliotheek van de Octrooiraad, 1962-1967; 126; 1 pak
  - Index (op stukken of aantekeningen betreffende uitvindingen?), 1918-1939; 127; 1 pak
  - Losse stukken betreffende auteursrechten, z.j.; 128; 1 pak
  - Foto's, doos 1, z.j.; 129I; 1 doos
  - Foto's, doos 2, z.j.; 129II; 1 doos
  - Tekeningen, z.j.; 130; 1 doos
  - Kantooragenda's, 1965-1969, 1974; 131; 6 delen
  - Stukken betreffende de "Vereniging Baas boven Baas", z.j.; 132; 1 pak
- Supplement
  - Persoonlijk, I
    - Algemeen, A
      - Verjaarsgedichten door oud-leerlingen [voor Gerardina Frederika Brinkgreve], moeder van F.B.A. Prinsen, 1885; 133; 2 stukken
      - Familiefoto's, [ca. 1887 - ca. 1980]; 134-136; 2 delen en 1 omslag
        - [ca.1887- ca.1925], 134
        - [ca.1887- ca.1925], 135
        - [ca.1887- ca.1980], 136
      - Poesie-album van Gerardina Frederika Brinkgreve, moeder van F.B.A. Prinsen, met bijlagen., 1897-1887; 137; 1 deel
      - Foto-albums, 1939-1956; 138-140; 3 delen
        - 1939-1947, 138
        - 1948- ?, 139
        - 1953- 1956, 140
      - Foto's, negatieven en ansichtkaarten, [ca. 1900-?]; 141; 1 omslag
      - Gedichten door F.B.A. Prinsen, 1916-1956; 142; 1 omslag
      - Foto van F.B.A. Prinsen, 1921; 143; 1 stuk
      - Verslag van een reis door Duitsland, met bijlagen., 1935; 144; 1 omslag
      - Grensdocument, 1943; 145; 1 stuk
      - Schrift "Portret-teekenen. Herinnering KUBA 't Vught", 1945; 146; 1 katern
      - Stukken betreffende de 70ste verjaardag van F.B.A. Prinsen, 1965; 147; 1 omslag
      - Receptie-album ter gelegenheid van de 70ste en 75ste verjaardag verjaardag van F.B.A. Prinsen, 1965 en 1970; 148; 1 deel
      - Paspoort, 1966; 149; 1 katern
      - Gelukstelegram van N.N. Bersenbrugge ter gelegenheid van de 75ste verjaardag van F.B.A. Prinsen, 1970; 150; 1 stuk
      - Stukken betreffende de 80ste verjaardag van F.B.A. Prinsen, 1975; 151; 1 omslag
      - Stukken betreffende het overlijden van F.B.A. Prinsen, 1981; 152; 1 omslag
      - Foto van N.N., gemaakt door fotograaf Berlau Jacob, Amsterdam, bestemd voor kleindochter Ingrid van Maurik, z.d.; 153; 1 stuk
  - Zakelijk, II
    - Algemeen, A
      - Studiemateriaal, [ca.1915]; met twee briefkaarten, 1918-1919; 154; 1 omslag
      - Staat van binnen - en buitenlandse octrooien, origineel en twee afdrukken., 1918-1971; 155; 1 stuk
      - Aantekeningen betreffende werkzaamheden, 1931-1935, 1942-1943 en 1951-1964; 156; 1 omslag
      - Brochures, gebruiksaanwijzingen, verpakkingsmateriaal e.d. van door F.B.A. Prinsen ontwikkelde apparaten, 1932- [ca. 1952]; 157; 1 omslag
      - Kranteknipsels en tijdschriften, bevattende artikelen over het leven en werk van F.B.A. Prinsen, 1967-1983; 158; 1 pak
    - Bijzonder, B
      - Als uitvinder, 1.
        - Stukken betreffende de schoenindustrie te Waalwijk, 1920-1924; 159; 1 omslag
        - Foto van het laboratorium te Waalwijk, [1921]; 160; 1 stuk
        - Stukken betreffende het laboratorium te Scheveningen, 1932; met stukken betreffende het ontwerp van Frinsen voor een camera met een belichtingsmeter, 1932-1933; 161; 1 omslag
          Zie ook inv.nr. 187.
        - Stukken betreffende het laboratorium te Kranenburg bij Kleef en Beek bij Nijmegen, [ca-1933]-1951; met proefdruk van een affiche voor de "Prinsen Sound Head", 1944; 162; 1 pak
          Zie ook inv.nr. 183.
      - Als ingenieur, 2.
        - Akte van toelating door de. Raad van Bestuur van het Koninklijk Instituut voor Ingenieurs van F.B.A. Prinsen als gewoon lid, origineel en afschrift., 1933; 163; 1 stuk
        - Akte van inschrijving door het Bestuur van de Stichting Ing. Register van F.B.A. Prinsen in het ingenieursregister, met bijlagen., 1958; 164; 1 omslag
        - Naamlijst van register-ingenieurs van de Stichting Ing. Register, 1960; 165; 1 deel
        - Ingekomen en minuten van uitgaande stukken van de Bureaux Internationaux Réunis pour la Propriété Industrielle Litteraire Artistique, 1960-1962; 166; 1 omslag
        - Stukken betreffende de oprichting van een vereninging voor auteursrecht op wetenschappelijke werken, 1961-1962; 167; 1 omslag
      - Als aandeelhouder en directeur, 3.
        - Stukken betreffende de N.V. Filmmaatschappij "Electra", de eerste Nederlandse studio voor geluidsfilm, 1930-1931; met een stuk betreffende de N.V. Bouwmaatschappij "Electra"., 168; 1 pak
        - Notulen van de algemene vergadering van aandeelhouders van de N.V. Technisch Bureau "Elektro Kino", 1947-1972; 169; 1 deel
        - Proces-verbaal, opgemaakt door een notaris te Rotterdam, van een zitting van de algemene vergadering van de aandeelhouders van N.V. Technisch Bureau "Elektro Kino", waarbij F.B.A. Prinsen tot directeur werd benoemd, authentiek afschrift en doorslag., 1957; 170; 1 stuk
        - Notariële akte, waarbij de N.V. Technisch Bureau "Elektro Ki-no" wordt omgezet in een Besloten Vennootschap, authentiek afschrift. Met een bijlage., 1972; 171; 2 stukken
        - Vonnis van de Arrondissementsrechtbank te 's-Gravenhage in de zaak van Maria Louise Fontaine tegen F.B.A.Prinsen en de N.V. Technisch Bureau "Elektro Kino" betreffende de verkoop van enkele panden in 's-Gravenhage, afschrift. Met een bijlage., 1964; 172; 2 stukken
      - Als uitvinder op film- en televisiegebied, 4.
        - Stukken betreffende (panoramisch) stereoscopische film, het Prinsen 3D-systeem, 3D-film, 3D-brillen en een polarisatiefilter, 1922, 1944 en 1947-1958. Met stukken betreffende "Plastiko", een boetseermassa, 1947 en betreffende het Prinsen weideafrasteringsapparaat, 1949; 173; 1 pak
        - Stukken betreffende kleurenfilm en stereoscopische film, 1922-1925; 174; 1 pak
        - Stukken betreffende bioscooplampen, 1924-1929. Met stukken betreffende een demonstratie van de "Loetafoon", 1928; 175; 1 omslag
          Zie ook inv.nr. 177.
        - Stukken betreffende geluidsfilm en grammofoon, Met bijlagen., 1927-1928 en 1930-1936; 176; 1 pak
        - Stukken betreffende de "Loetafoon", een geluidsinstallatie voor filmvertoningen, 1928-1931; 177; 1 pak
          Zie ook inv.nr. 175.
        - Stukken betreffende afspraken tussen F.B.A. Prinsen en Loet C. Barnstijn over uitvindingen op filmgebied, 1930-1931; 178; 1 omslag
        - Brochure betreffende het Loet C. Barnstijn fimproduktiecentrum "Filmstad" naar aanleiding van de opname van Merijntje Gijzens jeugd, 1932; 179; 1 stuk
        - Stukken betreffende de moeilijkheden tussen de auteurs en de eigenaar van de film "Terra Nova", 1932; 180; 1 pak
        - Stukken betreffende uitvindingen op het gebied van de televisie, 1933; 181; 1 omslag
        - Stukken betreffende het aanbrengen van teksten op films, 1933. Met een akte waarbij F.B.A. Prinsen en Talens en Zoon een overeenkomst afsluiten voor het ontwerp van een inktflesje, 1934; 182; 1 omslag
        - Cliché voor het embleem voor de van "Prinsen Sound-Head", [1944]; 183; 1 omslag
          Zie ook inv.nr. 162.
        - "Showcards" van 3D-kleurendrukwerk, 1965-1968; 184; 3 stukken
          Eén stuk in tweevoud.
        - Tijdschriften bevattende door P.B.A. Prinsen gepubliceerde artikelen over o.a. holografie, integraal fotografie, 3D-televisie en auto-focus, 1968-1973; 185; 1 pak
        - Stukken betreffende stereotelevisie en (panorama) 3D-televisie, 1968-1976; 186; 1 pak
      - Als uitvinder van (onderdelen van) foto- en filmcamera's, 5.
        - Stukken betreffende belichtingsapparatuur, 1932-1943; 187; 1 pak
          Zie ook inv.nr. 161.
        - Stukken betreffende automatisch diafragma voor foto- en filmcamera's, 1932-1941; 188; 1 pak
        - Stukken betreffende de bouw van een luchtvaartcamera, 1937-1940; 189; 1 omslag
        - Stukken betreffende belichting, 1947, 1952 en 1958-1964; 190; 1 pak
        - Stukken betreffende de Prinsen box-camera's, 1949-1950; 191; 1 pak
        - Stukken betreffende automatisch diafragma, verscheidene camera's en cameraonderdelen, 1952-1966; 192; 1 pak
        - Stukken betreffende de kleurtemperatuurmethode, 1951-1952 en 1962-1964, betreffende een fotometer voor de P.T.T., 1951, betreffende een correctiefilter, 1953 en betreffende de Foca-kleinbeeldcamera, 1956; 193; 1 pak
        - Stukken betreffende een camera met diffusie-rolfilm en een camera, die zelf foto's ontwikkelt, 1962-1968; 194; 1 omslag
        - Stukken betreffende automatische scherpstelling en auto-focus, 1966-1971; 195; 1 omslag
        - Tijdschriften bevattende door P.B.A. Prinsen gepubliceerde artikelen over o.a. holografie, integraal fotografie, 3D-televisie en auto-focus, 1968-1973; 185
      - Als uitvinder van andere zaken, 6.
        - Diploma toegekend door de jury van de Tentoonstelling van Huisvlijt aan F.B.A. Prinsen voor een op 13- jarige leeftijd gedane uitvinding, 1909, en stukken betreffende een op 16- jarige leeftijd uitgevonden slot, 1912; 196; 1 omslag
        - Stukken betreffende vroege uitvindingen van F.B.A. Prinsen:, 197; 1 pak
          - een gloeilampdetector, 1917.
          - gloeilampen, 1918.
          - booglampen, 1918.
          - een schakeling ter voorkoming van diefstal van telefoon- en telegraafdraden, 1918.
          - een galvanisch gaselement, 1919.
          - een elektrisch warmteapparaat, 1919.
          - een snelheidsmeter van lucht- en watervliegtuigen, 1919-1920.
        - Akte waarbij F.B.A. Prinsen en Talens en Zoon een overeenkomst afsluiten voor het ontwerp van een inktflesje, 1934; 182
        - Stukken betreffende een lasbus met isolatiedop voor puntlassen in electrische geleidingsdraden, 1937-1939; 198; 1 omslag
        - Stukken betreffende een alfabetische indeling voor woordenboeken, telefoonboeken e.d., 1938, foto's van filmcongressen in Dresden en in Wenen, 1942 en 1943; 199; 1 omslag
        - Stukken betreffende een werkwijze voor het vervaardigen van draden van minder dan 6 micron, 1946-1947; 200; 1 omslag
        - Stukken betreffende "Plastiko", een boetseermassa, 1947 en betreffende het Prinsen weideafrasteringsapparaat, 1949; 173
        - Stukken betreffende het "Verkeerscirculatieplan", 1955-1972; 201; 1 omslag
        - Stukken betreffende het bouwen van een "Giro-glider", een zweefvliegtuig, 1956-1960; 202; 1 omslag
        - Stukken betreffende diverse behendigheidsspelen, waaronder "Roulex", "Lumex" en "Excentra", 1951-1974; 203; 1 pak